臺灣新北地方法院刑事判決
                                   110年度審訴字第1519號
公  訴  人  臺灣新北地方檢察署檢察官
被      告  許銘仁



上列被告因妨害公務案件，經檢察官提起公訴（110 年度偵字第
40954 號），被告於準備程序中就被訴事實為有罪之陳述，本院
合議庭裁定由受命法官獨任進行簡式審判程序並判決如下：
    主  文
許銘仁犯損壞公務員職務上掌管物品罪，處有期徒刑貳月，如易
科罰金，以新臺幣壹仟元折算壹日。
    事實及理由
一、本件犯罪事實及證據，除證據部分另補充「被告許銘仁於本
    院準備程序及審理中之自白」、「新北市政府警察局110年7
    月21日新北警鑑字第1101352519號鑑驗書1份」外，均引用
    如附件起訴書之記載。
二、核被告許銘仁所為，係犯刑法第138條損壞公務員職務上掌
    管之物品罪。又被告於密切接近之時間，在相同地點為前揭
    犯行，各行為之獨立性極為薄弱，依一般社會健全觀念，在
    時間差距上，難以強行分開，在刑法評價上，以視為數舉動
    之接續施行，合為包括之一行為予以評價，較為合理，應論
    以接續犯之一罪。
三、爰審酌被告故意損壞派出所警員職務上所掌管之電腦主機及
    印表機，所為顯然無視國家法治，並對公務員值勤威信造成
    相當危害，亦破壞國家法紀執行之尊嚴性，所為應予非難，
    兼衡被告素行（見本院卷附臺灣高等法院被告前案紀錄表）
    、專科畢業之智識程度（見本院卷附個人戶籍資料1 份）、
    家庭經濟狀況小康（見偵卷第7 頁調查筆錄受詢問人欄）、
    犯罪之動機、目的、目前無業、無需撫養之人、為中度身心
    障礙人士並罹患躁鬱症（見偵卷第49、117頁所附被告身心
    障礙證明、淡水馬偕紀念醫院乙種診斷證明書各1份）以及
    犯後坦認犯行等一切情狀，量處如主文所示之刑，並諭知易
    科罰金之折算標準，以資懲儆。
據上論斷，應依刑事訴訟法第273條之1第1 項、第299條第1項前
段、第310條之2、第454條第2項，判決如主文。
本案經檢察官吳子新偵查起訴，由檢察官高智美到庭執行公訴。
中    華    民    國   111    年    2     月    21    日
                  刑事第二十三庭  法  官  傅明華
上列正本證明與原本無異。
如不服本判決，應於判決送達後20日內敘明上訴理由，向本院提
出上訴狀 (應附繕本) ，上訴於臺灣高等法院。其未敘述上訴理
由者，應於上訴期間屆滿後20日內向本院補提理由書「切勿逕送
上級法院」。
                                  書記官  黃毓琪
中    華    民    國   111    年    2     月    21    日
附錄本案論罪科刑法條全文：
中華民國刑法第138條
毀棄、損壞或隱匿公務員職務上掌管或委託第三人掌管之文書、
圖畫、物品，或致令不堪用者，處 5 年以下有期徒刑。 
--------------------------------------------------------
附件：
臺灣新北地方檢察署檢察官起訴書
                                    110年度偵字第40954號
　　被　　　告　許銘仁　男　39歲（民國00年0月0日生）
　　　　　　　　　　　　住○○市○○區○○路000巷0號2樓
　　　　　　　　　　　　居新北市○○區○○街0號3樓
　　　　　　　　　　　　國民身分證統一編號：Z000000000號
上列被告因妨害公務案件，已經偵查終結，認應提起公訴，茲將
犯罪事實及證據並所犯法條分敘如下：
　　　　犯罪事實
一、許銘仁基於毀損公物之犯意，於民國110年5月24日3時45分
    許，騎乘其不知情之母親林佳嫻所有車牌號碼000-0000號普
    通重型機車，進入新北市○○區○○街000號新北市政府警察局
    三重分局重陽派出所停車場受理報案區，趁深夜無人看管之
    際，徒手破壞該處由重陽派出所警員職務上所掌管之電腦主
    機1台、印表機1台，並將該電腦主機及印表機之碳粉夾丟棄
    在重陽派出所水塔後方，致電腦主機記憶體受損、印表機加
    裝紙匣受損，均不堪使用。
二、案經新北市政府警察局三重分局報告偵辦。
　　　　證據並所犯法條
一、證據清單及待證事實：
編號 證據名稱 待證事實 1 被告許銘仁於警詢及偵查中之供述 坦承於前開時間、地點，騎乘前開機車前往重陽派出所。 2 證人即被告之母林佳嫻於警詢之證述 警方監視器畫面中於上開時間、地點進入重陽派出所停車場之人為被告。 3 現場照片9張 重陽派出所內受理報案區之電腦主機、印表機遭破壞。 4 監視器錄影光碟1片及翻拍照片1張、本署勘驗筆錄1紙 被告於上開時間、地點騎乘車牌號碼000-0000號普通重型機車至重陽派出所，並進入停車場受理報案區。  5 警員藍易元製作之職務報告書1紙 警員藍易元於110年5月24日6時10分許發覺重陽派出所停車場受理報案區之電腦主機及印表機遭毀損，調閱監視器及防疫時連至之資料比對後發覺為被告所為。  6 報價單2紙 前開電腦主機與印表機各1台受有前開損壞後送修。  7 新北市政府警察局三重分局110年10月12日新北警重刑字第1103807037號函文及所附現場勘察報告及指紋照片1份 現場遺留之現場遺留之鞋子1雙，經比對與被告DNA-STR型別相符。 
二、核被告所為，係犯刑法第138條毀損公物罪嫌。又被告於密
    接時間、地點毀損電腦主機、印表機，請論以接續之一行為
    。至報告意旨另以被告破壞重陽派出所門口交通柱橫桿乙節
    ，認被告涉有刑法第138條毀損公物罪嫌。然查，刑法第138
    條所謂公務員職務上掌管之物品，係指該物品由公務員本於
    職務上之關係所掌管者而言，並非泛指一般辦公室公用物品
    (例如辦公室之冷氣機、電風扇、鏡子、茶杯、辦公桌之玻
    璃板等)，從而如認被告所為，係對公務員依法執行職務所
    施強暴之當然結果，或有毀損他人物品之故意，要屬觸犯同
    法第135條或第354條之罪名範圍，此有最高法院72年度台上
    字第6931號判決可資參照。故本案被告所毀損之交通柱橫桿
    應僅係一般辦公用物品並非公物，又刑法第354條一般毀損
    罪，依同法第357條之規定，須告訴乃論，而該交通柱橫桿
    之管領人迄今未提出告訴，惟此部分若成立犯罪，與前開毀
    損公物部分為接續之一行為，爰不另為不起訴處分，附此敘
    明。
三、依刑事訴訟法第251條第1項提起公訴。
　　此　致
臺灣新北地方法院
中　　華　　民　　國　 110　　年　　12　　月　　21　　日
　　　　　　　　　　　　　檢　察　官　吳子新